臺灣新北地方法院刑事判決　　　　　　　110年度易字第629號
公　訴　人　臺灣新北地方檢察署檢察官
被　　　告　孫長春


上列被告因竊盜案件，經檢察官提起公訴（110 年度偵字第2470
4 號、第26378 號），因被告於準備程序中就被訴事實為有罪之
陳述，經本院告知簡式審判程序之旨，並聽取當事人之意見後，
裁定行簡式審判程序審理，判決如下：
    主  文
孫長春犯竊盜罪，處有期徒刑肆月，如易科罰金，以新臺幣壹仟
元折算壹日，未扣案之犯罪所得APPLE 廠牌IPAD貳臺均沒收，於
全部或一部不能沒收或不宜執行沒收時，追徵其價額。又犯攜帶
兇器毀越門窗竊盜罪，處有期徒刑捌月，扣案之一字起子壹支、
切管器壹個、燒割器壹個均沒收。
    事  實
一、孫長春意圖為自己不法之所有，基於竊盜之犯意，而分別為
    下列行為：
  ㈠於民國110 年1 月28日3 時52分許，以不詳方式進入位在新
    北市○○區○○街00○0 號之「TEADAY喝茶天- 茶家食堂（
    起訴書誤載為TRADAY喝茶- 茶家食堂）」內，趁該店非營業
    時間而無人看管之際，徒手竊取放置在店內之APPLE 廠牌IP
    AD 2台（價值新臺幣【下同】共2 萬元），得手後旋即離去
    。
  ㈡另於110 年7 月23日4 時許，攜帶客觀上足對人之生命、身
    體、安全構成威脅，具有危險性而可供兇器使用之一字起子
    1 支及預備供行竊所用之切管器1 個、燒割器1 個，前至黃
    志隆所開設、位在新北市○○區○○街00號之「超舜五金百
    貨店」，趁該店非營業時間而無人看管之際，先以地上撿拾
    之木棒破壞該店窗戶鐵欄杆後進入店內，旋竊取收銀機內之
    現金共3 萬6,559 元，並將竊得之財物放入隨手取得之塑膠
    袋內，得手後欲離去之際，因不慎觸動警報器，為警據報到
    場，當場查獲原藏匿在天花板上而不慎摔落之孫長春，並扣
    得一字起子1 支、切管器1 個、燒割器1 個及遭竊之上開現
    金（已由黃志隆領回），始悉上情。
二、案經新北市政府警察局三峽分局報告臺灣新北地方檢察署檢
    察官偵查起訴。
    理  由
一、本件被告孫長春所犯均係死刑、無期徒刑、最輕本刑為3 年
    以上有期徒刑以外之罪，其於準備程序中就被訴事實為有罪
    之陳述，經法官告知簡式審判程序之旨，並聽取公訴人、被
    告之意見後，本院認無不得或不宜改依簡式審判程序進行之
    情形，爰依刑事訴訟法第273 條之1 第1 項規定，經裁定進
    行簡式審判程序審理，則本案證據之調查，依刑事訴訟法第
    273 條之2 規定，自不受同法第159 條第1 項、第161 條之
    2 、第161 條之3 、第163 條之1 及第164 條至第170 條規
    定之限制，合先敘明。
二、上揭事實，業據被告於偵查、本院準備程序及審理時均坦承
    不諱，並據證人陳世億、證人即被害人黃志隆於警詢時證述
    明確（見臺灣新北地方檢察署110 年度偵字第24704 號偵查
    卷【下稱偵24704 卷】第11至12頁；110 年度偵字第26378
    號偵查卷【下稱偵26378 卷】第21至23頁），復有卷附之本
    院通信調取票、被告所持用之門號0000000000（起訴書誤載
    為000000000 ）號通聯紀錄查詢資料、新北市警察局三峽分
    局鶯歌分駐所監視器照片黏貼紀錄表之路口監視器畫面截圖
    及「TEADAY喝茶天- 茶家食堂」監視器畫面截圖、新北市政
    府警察局三峽分局110 年7 月23日扣押筆錄、扣押物品目錄
    表、贓物認領保管單、超舜五金百貨店監視器畫面截圖、路
    口監視器畫面截圖、查獲現場及扣案物照片（見偵24704 卷
    第15至102 頁；偵26378 卷第25至29、33、35至64頁），暨
    扣案之一字起子1 支、切管器1 個、燒割器1 個可資佐證，
    是被告上開任意性自白既有上開證據可佐，堪信與事實相符
    ，足以採信。從而，本案事證明確，被告上開犯行均堪認定
    ，均應依法論科。
三、論罪科刑：
  ㈠按刑法第321 條第1 項第3 款之攜帶兇器竊盜罪，係以行為
    人攜帶兇器為其加重條件，此所謂兇器，其種類並無限制，
    凡客觀上足對人之生命、身體、安全構成威脅，具有危險性
    之兇器均屬之，且祗須行竊時攜帶此種具有危險性之兇器為
    已足，並不以攜帶之初有行兇之意圖為必要（最高法院79年
    度臺上字第5253號判例參照）。查被告行竊時攜帶之一字起
    子，係屬尖銳之物（見偵26378 卷第137 頁），如持以向人
    攻擊、戳刺，客觀上足以對人之生命、身體、安全構成威脅
    ，而具有危險性，性質上自屬兇器無疑。是核被告就事實欄
    一㈠所為，係犯刑法第320 條第1 項之竊盜罪；就事實欄一
    ㈡所為，則係犯刑法第321 條第1 項第2 款、第3 款之攜帶
    兇器毀越門窗竊盜罪。又被告所犯上開2 罪，係於不同之時
    間、地點所犯，犯意各別、行為互異，自應予分論併罰。
  ㈡爰審酌被告屢犯竊盜案件，經法院判處罪刑在案，有臺灣高
    等法院被告前案紀錄表附卷可稽，其素行不佳，猶不知悔改
    ，竟因一時需款孔急，率於另案緩刑期間內再犯本案竊盜犯
    行，足徵其欠缺尊重他人財產權之觀念，亦影響社會治安，
    實不容輕縱，惟念其犯後坦承犯行，態度尚可，且部分財物
    業經發還而由被害人領回，兼衡被告自陳國中畢業之智識程
    度，從事鐵工，並需扶養子女之家庭經濟狀況，暨其犯罪之
    動機、目的、手段及被害人所受損失之程度等一切情狀，分
    別量處如主文所示之刑，並就普通竊盜犯行所宣告之刑，諭
    知如易科罰金之折算標準。
四、按供犯罪所用、犯罪預備之物或犯罪所生之物，屬於犯罪行
    為人者，得沒收之；犯罪所得，屬於犯罪行為人者，沒收之
    ；前2 項之沒收，於全部或一部不能沒收或不宜執行沒收時
    ，追徵其價額；犯罪所得已實際合法發還被害人者，不予宣
    告沒收或追徵，刑法第38條第2 項前段、第38條之1 第1 項
    前段、第3 項、第5 項分別定有明文。經查，扣案之一字起
    子1 支、切管器1 個及燒割器1 個，均為被告所有，供其犯
    事實欄一㈡所示加重竊盜犯行預備之物，業據被告供明在卷
    ，自應依刑法第38條第2 項前段規定諭知沒收。次查，被告
    竊得之APPLE 廠牌IPAD 2台，均屬被告犯事實欄一㈠所示竊
    盜犯行之犯罪所得，且均未扣案，亦未實際合法發還被害人
    ，復無刑法第38條之2 第2 項不宜執行沒收之情事，應依刑
    法第38條之1 第1 項、第3 項規定宣告沒收，並諭知於全部
    或一部不能沒收或不宜執行沒收時，追徵其價額。末查，被
    告所為事實欄一㈡所示竊盜犯行竊得之現金3 萬6,559 元，
    已由被害人黃志隆領回，有贓物認領保管單可佐，故被告此
    部分之犯罪所得既已實際發還被害人，即毋庸宣告沒收或追
    徵。
據上論斷，應依刑事訴訟法第273 條之1 第1 項、第299 條第1
項前段，刑法第320 條第1 項、第321 條第1 項第2 款、第3 款
、第41條第1 項前段、第38條第2 項前段、第38條之1 第1 項前
段、第3 項，刑法施行法第1 條之1 第1 項，判決如主文。
本案經檢察官黃冠傑偵查起訴，由檢察官王佑瑜到庭執行公訴。
中    華    民    國   110    年    10    月    13    日
                  刑事第十二庭    法  官  陳正偉
以上正本證明與原本無異。
如不服本判決應於收受送達後20日內向本院提出上訴書狀，並應
敘述具體理由；其未敘述上訴理由者於上訴期間屆滿後20日內向
本院補提理由書（均須按他造當事人之人數附繕本）「切勿逕送
上級法院」。
                                  書記官  張馨尹
中    華    民    國   110    年    10    月    14    日
附錄本案論罪科刑法條全文：
中華民國刑法第320條
意圖為自己或第三人不法之所有，而竊取他人之動產者，為竊盜
罪，處5 年以下有期徒刑、拘役或50萬元以下罰金。
意圖為自己或第三人不法之利益，而竊佔他人之不動產者，依前
項之規定處斷。
前二項之未遂犯罰之。
 
中華民國刑法第321條
犯前條第1 項、第2 項之罪而有下列情形之一者，處6 月以上5
年以下有期徒刑，得併科50萬元以下罰金：
一、侵入住宅或有人居住之建築物、船艦或隱匿其內而犯之。
二、毀越門窗、牆垣或其他安全設備而犯之。
三、攜帶兇器而犯之。
四、結夥三人以上而犯之。
五、乘火災、水災或其他災害之際而犯之。
六、在車站、港埠、航空站或其他供水、陸、空公眾運輸之舟、
    車、航空機內而犯之。
前項之未遂犯罰之。